# 分红再投资型基金分红的账务处理

提问人：rzhlsd 时间：2013-10-15 21:50:19
分红再投资型基金分红的账务处理 （ 1 ）作为公允价值变动处理，同时增加资本公积和递延所得税负债。 （ 2 ）作为当期投资收益处理，并将分得的投资作为投资成本。 那种正确？

回答人：chenyiwei
个人建议采用方法（ 1 ）。这种情况与被投资企业以留存收益转增资本的情况类似，实际上投资者持有的权益份额及其风险和报酬特征并未发生变化，不符合确认收益的条件。 请各位有相关实务操作经验的网友谈谈看法，谢谢！